# 关于抽逃出资的界定

提问人：721215 时间：2011-03-12 13:06:12
公司拟对多家子公司增资，但问题是平时各母子公司间的资金作一揽子运用，即相互间存在往来。假定：一、甲子公司本身欠母公司往来款，母公司向其增资后，甲子公司将增资款全数付给母公司；二、母公司本身欠甲子公司往来款，母公司向其增资后，甲子公司仍将增资款全数付（还）给母公司；三、甲子公司本身欠（应付）乙子公司往来款，母公司向其增资后，甲子公司将增资款全数付给乙子公司。而母公司本身欠（应付）乙子公司往来款，乙子公司又将该款全数划给母公司 因系关联公司，问各位前辈，上述假定中是否存在抽逃出资款的行为？ 先在这里谢谢了！

回答人：chenyiwei
我们作为CPA，只需如实披露资金往来的情况，并关注划出资金的可收回性即可。我们没有权力和能力判断是否属于抽逃出资。是否抽逃出资，应由工商部门和法院认定。
一些相关规定： 关于股东借款是否属于抽逃出资行为问题的答复（工商企字[2002]180号） 国家工商行政管理总局关于山东省大同宏业投资有限公司是否构成抽逃出资行为问题的答复（工商企字[2003]63号） 最高人民法院关于适用《中华人民共和国公司法》若干问题的规定[三]（法释[2011]3号）